【裁判字號】    97,消債更,433
【裁判日期】    970725
【裁判案由】    聲請更生程序
【裁判全文】
臺灣高雄地方法院民事裁定           97年度消債更字第433號
聲  請  人  甲○○
                    國民
上列聲請人聲請更生程序事件，本院裁定如下：
    主      文
聲請人應於本裁定送達後七日內，補提如附表所示事項。
    理      由
一、按聲請更生或清算不合程式或不備其他要件者，法院應以裁
    定駁回之，但其情形可以補正者，法院應定期間先命補正，
    消費者債務清理條例第8 條定有明文。又按聲請更生或清算
    ，徵收聲請費新臺幣1 千元；郵務送達費及法院人員差旅費
    不另徵收，但所需費用超過應徵收之聲請費者，其超過部分
    ，依實支數計算徵收。前項所需費用及進行更生或清算程序
    之必要費用，法院得酌定相當金額，定期命聲請人預納之，
    逾期未預納者，除別有規定外，法院得駁回更生或清算之聲
    請，消費者債務清理條例第6 條第1 項、第2 項、第3 項分
    別定有明文。
二、查本件聲請人具狀聲請更生，惟尚有如附表(二)至(九)所示事項
    應予說明。另本院審酌聲請人之主張，認准予更生後所需費
    用超過應徵收之聲請費，認有命聲請人預納之必要，爰定期
    命補正如附表(一)所示。上列命補正事項逾期未補正，則駁回
    其聲請。
三、依消費者債務清理條例第11條第1 項、第6 條第3 項，裁定
    如主文。
中    華    民    國    97    年    7     月    25    日
                    民事第三庭法  官  謝梨敏
正本係照原本作成。
本件不得抗告。
中    華    民    國    97    年    7     月    25    日
                              書記官  林玉珊
附表：(下列之證明文件請附影本)
 (一)預納郵務送達費4,632 元，本件郵務送達費係預繳，如有剩
   餘則退還予聲請人。
 (二)95、96年間支領臺灣新光保險經紀人股份有限公司、新光人
   壽保險股份有限公司之薪資所得、受領保證責任高雄市第三
   信用合作社之營利所得之原因及證明，及97年間未受領上開
   所得之原因及證明。
 (三)據聲請人民事補正狀所述，聲請人配偶廖永生須繳交貸款，
   該筆貸款係何所指？繳納款項為何？並請提出證明。
 (四)聲請人與廖永生所生共同子女之撫養費用（含學費、生活費
   ）由何人負擔？分擔比例為何？並請提出證明。
 (五)家庭其他費用（水費、電費、稅金......）由何人支出及其
   證明？
 (六)廖火港之配偶、子女人數，及各人之戶籍謄本。
 (七)廖火港於96年1 月住院期間之醫療費用總額及證明文件。
   並請計算殯葬費用總額。
 (八)據聲請人所提在職證明書，聲請人係於96年3 月間始至京城
   遊藝場任職，民事補正狀卻謂96年1 月間因公司生意不佳，
   遂未支領加班費，所述有所矛盾，請說明事由。並請提供聲
   請人自95年1 月起至今之任職證明、每月領取薪資數額及證
   明；另請各該公司開立薪資增減原因之說明。
 (九)聲請人提出債權人清冊所載債權人名單與財團法人聯合徵信
   中心當事人查詢個人資料回覆書所提供之資料及無擔保債務
   還款計畫所載金融機構名稱及積欠款項數額均有不符，請說
   明原因。


司法院資訊處製作；財團法人民間司法改革基金會備份。
